【裁判字號】    98,交聲,327
【裁判日期】    980305
【裁判案由】    聲明異議
【裁判全文】
臺灣臺中地方法交通事件裁定          98年度交聲字第327號
原處分機關  交通部公路總局臺中區監理所
異  議  人
即受處分人  甲○○
上列受處分人因違反道路交通管理處罰條例案件，對於交通部公
路總局臺中區監理所民國九十八年一月十三日所為之裁決（原處
分案號：中監違字第裁00－000000000號裁決書），
聲明異議，本院裁定如下：
    主  文
異議駁回。
    理  由
一、原處分意旨略以：異議人即受處分人甲○○（下稱受處分人
    ）所有車牌號碼○一八二－ＳＦ號自用小客車，於民國九十
    七年十月十三日，因「該車不依限期於九十七年八月二十八
    日參加定期檢驗」違規，經原處分機關依違反道路交通管理
    處罰條例第十七條逕行舉發。受處分人未於期限內到案，原
    處分機關遂於九十八年一月十三日以中監違字第裁00－0
    00000000號裁決書處罰鍰新台幣（下同）一千四百
    元，責令檢驗；逾期則依裁決書處罰主文規定裁處。查車牌
    號碼○一八二－ＳＦ號自用小客車前次應檢驗日期為九十七
    年二月二十八日，該車拖延至九十七年六月十八日補檢驗並
    繳納一千四百元罰鍰；此次應檢驗日期為九十七年八月二十
    八日，未於指定日期前後一個月申請檢驗經製第00000
    0000號違規單舉發仍未依限期到案，車主拖延至九十八
    年一月十三日才參加定檢，合先敘明。依據道路交通安全規
    則第四十四條，自用小客車出廠逾十年以上者，每年至少檢
    驗二次，如因逾期檢驗，下次指定檢驗日期仍以領牌日推算
    於行照內頁「指定檢驗日期」欄記載，車主應依此日期主動
    前往驗車，而非自實際檢驗日推算半年後為下次檢驗日。是
    原處分機關依道路交通管理處罰條例第十七條製單舉發無不
    當之處等語。
二、聲明異議意旨略以：受處分人甲○○所有之車牌號碼○一八
    二－ＳＦ號自用小客車，曾於九十七年六月十八日至監理所
    檢驗，該次檢驗因為過期而需繳罰款，並已繳納罰款。受處
    分人車輛是半年檢驗一次，於九十八年一月十三日至監理所
    又被處罰款，受處分人認為自上次檢驗之九十七年六月十八
    日並未超過半年，再遭罰款並不合理等語。
三、按汽車不依限期參加定期檢驗或臨時檢驗者，處汽車所有人
    新台幣九百元以上一千八百元以下罰鍰；逾期一個月以上者
    並吊扣其牌照，至檢驗合格後發還，逾期六個月以上者，註
    銷其牌照；又汽車駕駛人應於指定日期前後一個月內申請檢
    驗；道路交通管理處罰條例第十七條第一項以及道路交通安
    全規則第四十四條第一項分別定有明文。
四、受處分人甲○○並不否認其所有車牌號碼○一八二－ＳＦ號
    自用小客車，並未於九十七年八月二十八日前後一個月內參
    加定期檢驗之事實，惟否認有何違反道路交通管理處罰條例
    之行為，辯稱：其已於九十七年六月十八日檢驗合格，定期
    驗車應以上次驗車之期限為準等語。經查：道路交通管理處
    罰條例係規定應「依限期參加定期檢驗」，而非規定「於檢
    驗後一定期間」參加檢驗，此觀諸道路交通管理處罰條例第
    十七條第一項之規定自明，則汽車即應按所限定之期間檢驗
    ，而非規定得於檢驗後一定期間內免除檢驗，此由該條文第
    一項尚規定有「臨時檢驗」，即於定期檢驗外，尚得臨時實
    施檢驗之規定益明，是汽車應依規定日期檢驗，而與上次檢
    驗日期之間相距久暫，並無關連。此外，雖受處分人於九十
    七年六月十八日申請檢驗之日期，與九十七年八月二十八日
    之檢驗日期，相距甚近，惟道路交通管理處罰條例第十七條
    第一項之規定，並非可得推論經檢驗後一定期間毋庸再行檢
    驗，已如前述，況且係受處分人先違背應於九十七年二月二
    十八日前後一個月申請檢驗之規定遲驗甚久，焉容以期間相
    距過短，而據之免除九十七年八月二十八日檢驗之理，不然
    ，任由駕駛人決定檢驗期間之後，方能預留期間再決定下次
    檢驗日期，則道路交通管理處罰條例以及道路交通安全規則
    定期檢驗之規定豈非形同具文。綜上所述，原處分機關據以
    援引上開規定裁定罰鍰，核無不當，本件異議為無理由，應
    予駁回。
據上論斷，依道路交通管理處罰條例第八十七條第二項，道路交
通案件處理辦法第十九條規定，裁定如主文。
中    華    民    國    98    年    3     月    5     日
                  交通法庭    法  官  周玉蘭
以上正本證明與原本無異。
如不服本裁定應於送達後五日內向本院提出抗告狀 (應附繕本)
並敘述抗告之理由。
                              書記官  黃泰能
中    華    民    國    98    年    3     月    5     日


司法院資訊處製作；財團法人民間司法改革基金會備份。
